臺灣臺中地方法院刑事判決            100年度簡上字第374號
上  訴  人
即  被  告  李麗淑
上列上訴人即被告因傷害案件，不服本院臺中簡易庭100年度中
簡字第1782號中華民國100年8月4日第一審判決（聲請簡易判決
處刑案號：100年度偵字第8358號），提起上訴，本院管轄第二
審合議庭判決如下︰
    主  文
上訴駁回。
    事實及理由
一、本案經本院審理結果，認第一審判決認事用法及量刑均無不
    當，應予維持，並引用第一審判決書記載之事實、證據及理
    由（如附件）。
二、上訴人即被告上訴意旨略以：被告請求法官做1個協調者，
    請求和告訴人林慧玲當面和解，當面向告訴人認錯，請求告
    訴人原諒被告衝動的行為，希望告訴人願意來談賠償的問題
    ；且被告覺得判決過重，請求法外開恩等語。
三、經查：
  (一)被告於本院審理期間，曾自行與告訴人洽談和解事宜，然雙
    方未能達成協議，此經被告於本院審理（本院卷第39頁）時
    ，供述在卷，且告訴人經本院合法傳喚，未於本院審理期日
    到庭，此有本院送達證書1紙（本院卷第35頁）、報到單1紙
    （本院卷第38頁）在卷可佐，又告訴人另具狀表示「懇求法
    官重判有期徒刑6個月以上」，此有告訴人之陳報狀1份在卷
    為憑，可見被告與告訴人顯難以成立和解，自無再為被告、
    告訴人移付調解或試行和解之必要，核先敘明。
  (二)按量刑之輕重係屬事實審法院得依職權自由裁量之事項，苟
    已斟酌刑法第57條各款所列情狀而未逾法定刑度，即不得遽
    指為違法。且在同一犯罪事實與情節，如別無其他加重或減
    輕之原因，下級審法院量定之刑，亦無過重或失輕之不當情
    形，則上級審法院對下級審法院之職權行使，原則上應予尊
    重（最高法院85年度臺上字第2446號判決意旨參照）。原審
    以被告所犯刑法第277條第1項傷害罪，事證明確，並參酌被
    告犯罪之動機、手段、目的、被告之素行、智識程度、犯罪
    後坦承犯行之態度、告訴人所受傷害程度等一切情狀，依其
    職權行使，於法定刑度內量處被告拘役50日，並諭知易科罰
    金之折算標準，核無違誤或不當之處，被告之上訴，為無理
    由，應予駁回。
據上論斷，應依刑事訴訟法第455條之1第1項、第3項、第373條
、第368條，判決如主文。
本件經檢察官劉文賓到庭執行職務。
中    華    民    國   100    年    12    月    15    日
                  刑事第十六庭  審判長法  官  劉國賓
                                      法  官  許惠瑜
                                      法  官  鄭舜元
以上正本證明與原本無異。
本件不得上訴。
                                      書記官  黃聖心
中    華    民    國   100    年    12    月    15    日
附錄：論罪科刑法條：
中華民國刑法第277條
傷害人之身體或健康者，處3年以下有期徒刑、拘役或1千元以下
罰金。
犯前項之罪因而致人於死者，處無期徒刑或7年以上有期徒刑；
致重傷者，處3年以上10年以下有期徒刑。